最　高　行　政　法　院　裁　定
　　　　　　　　　　　　　　　　　　 94年度裁字第02503號
上　訴　人　丙○○
　　　　　　黃盈儒
　　　　　　戊○○
　　　　　　己○○
兼上列四人
訴訟代理人　丁○○
上　訴　人　乙○○
被 上 訴人　財政部臺灣省南區國稅局
代　表　人　甲○○
上列當事人間因遺產稅事件，上訴人對於中華民國93年6月23日
高雄高等行政法院93年度訴字第184號判決，提起上訴，本院裁
定如下：
　　主  文
上訴駁回。
上訴審訴訟費用由上訴人負擔。
　　理  由
一、按對於高等行政法院判決之上訴，非以其違背法令為理由，
    不得為之，行政訴訟法第242條定有明文。依同法第243條第
    1項規定，判決不適用法規或適用不當者，為違背法令；判
    決有同法條第2項所列各款情形之一者，為當然違背法令。
    又提起上訴，應以上訴狀表明上訴理由並應添具關於上訴理
    由之必要證據，復為同法第244條第1項第4款及第2項所明定
    。是當事人提起上訴，如以原審判決有不適用法規或適用不
    當為理由時，其上訴狀應有具體之指摘，並揭示該法規之條
    項或其內容；如以原審判決有上開規定所列各款情形之當然
    違背法令為理由時，其上訴狀應揭示合於該款之事實。如上
    訴狀未依此項方法表明，或其所表明者，顯與上開法條規定
    之情形不相合時，即難認為已對原審判決之違背法令有具體
    之指摘，其上訴自難認為合法。
二、本件上訴人因繼承被繼承人林黃圭之遺產，經被上訴人核定
    應納遺產稅額計新台幣（下同）2,116,846元，上訴人於民
    國（下同）92年5月20日申請以被繼承人所遺坐落屏東縣屏
    東市○○段355、355之2、355之4地號、屏東縣屏東市○○
    段1863地號及屏東縣高樹鄉○○段260之1地號等5筆土地抵
    繳應納之遺產稅。因系爭土地均遭債權銀行辦理查封登記，
    無法移轉為國有，亦無法辦理抵繳作業，被上訴人所屬屏東
    縣分局乃以92年8月13日南區國稅屏縣一字0920036504號函
    復否准其抵繳之申請。上訴人不服，循序提起行政訴訟，經
    原審法院以93年度訴字第184號判決（下稱原判決）駁回。
    上訴人不服，提起上訴。
三、上訴意旨略以：系爭土地登記於林黃圭名下，依土地登記規
    則第141條規定，自得辦理過戶登記。原判決以系爭土地經
    中華銀行申請查封登記即無法辦理所有權移轉登記為由，否
    准本件抵繳申請，認事用法顯有違誤，已構成違法判決。又
    土地為不動產，無保管不易之可能；原判決以「收取孳息抵
    償」為「易於保管」之要件，顯有判決不備理由之違法。又
    系爭屏東縣屏東市○○段355之2地號土地係屬公共設施保留
    地，為政府機關應辦理徵收之土地，其公告地價高達一千餘
    萬元，則上訴人等提出該土地抵繳二百萬元之遺產稅，竟遭
    否准，實失公允等語。
四、查原判決係以：依行為時遺產及贈與稅法施行細則第51條第
    1項規定，經主管稽徵機關核准抵繳遺產稅、贈與稅及第47
    條規定欠稅之實物，應移轉登記為國有，而上訴人申請抵繳
    之被繼承人所遺系爭5筆土地均遭債權銀行辦理查封登記，
    無法移轉為國有等由，維持被上訴人否准其抵繳之處分。上
    訴人仍主張系爭被查封之土地得辦理移轉登記，係其一己之
    見。其餘上訴意旨係就原審取捨證據、認定事實之職權行使
    ，指摘其為不當，而未具體說明有何違背法令之事由，況該
    部分均經原審法院論述綦詳，予以一一指駁，難認為對原判
    決之如何違背法令已有具體之指摘，依首開說明，應認其上
    訴為不合法，應予駁回。
五、依行政訴訟法第249條第1項前段、第104條、民事訴訟法第
    95條、第78條、第85條第1項前段，裁定如主文。
中　　華　　民　　國　　94　　年　　11　　月　　17　　日
                  第四庭審判長法  官　趙　永　康
                              法  官　鄭　淑　貞
                              法  官　黃　淑　玲
                              法  官　侯　東　昇
                              法  官　林  文  舟
以  上  正  本  證  明  與  原  本  無  異
中　　華　　民　　國　　94　　年　　11　　月　　18　　日
　　　　　　　　　　　　　　　書記官　阮　桂　芬
